【裁判字號】    97,勞簡上,5
【裁判日期】    981208
【裁判案由】    給付資遣費等
【裁判全文】
臺灣桃園地方法院民事判決             97年度勞簡上字第5號
上  訴  人  丁○○
訴訟代理人  丙○○
被上訴人    唐亞股份有限公司
法定代理人  乙○○
被上訴人    甲○○
上二人共同
訴訟代理人  鐘為盛  律師
上列當事人間請求給付資遣費等事件，上訴人對於中華民國97年
2 月21日本院中壢簡易庭97年度壢勞簡字第2 號第一審判決提起
上訴，本院判決如下：
    主    文
上訴駁回。
第二審訴訟費用由上訴人負擔。
    事實及理由
一、上訴人主張：
(一)、上訴人自民國90年3月5日起受僱於被上訴人唐亞股份有限公
    司（以下簡稱唐亞公司），96年5 月3 日被上訴人唐亞公司
    北區辦公室經理即被上訴人甲○○於業務會議後，無故辱罵
    上訴人卑鄙、人格可議、盜賣公司財產等語，並以上訴人業
    績不佳為由，要求上訴人填寫離職單，然經上訴人拒絕並於
    96年5 月4 日凌晨循公司內部申訴管道以電子郵件方式向訴
    外人即唐亞公司陳總經理申訴並請求公司高層處理，當日上
    午陳總經理即回復電子郵件並以電話告知上訴人待其瞭解後
    再行處理，然嗣後均無音訊亦未處理。而被上訴人甲○○則
    於96年5 月8 日下午進一步無理要求上訴人每月單獨業績需
    達新臺幣（下同）150 萬元以上（在此之前唐亞公司北區辦
    公室每月業務總業績責任額為362 萬，應由全體北區辦公室
    業務員共同分擔），並稱若未達前開業績即應自動離職。96
    年5 月16日上午，被上訴人甲○○於業務會報進行中，於所
    有同事面前以不留情面之粗暴口吻指責上訴人未達業績標準
    ，應自行離職，並散播上訴人盜賣公司耗材予冠品公司，操
    守有問題等言語，使上訴人之名譽、精神受到損害，因被上
    訴人唐亞公司以顯不合理之業績標準要求上訴人必須達成，
    若無法達成業績目標應自行離職係屬無故辭退勞工，且上訴
    人循公司內部申訴管道反應被上訴人甲○○違反勞動契約及
    勞工法令時，被上訴人公司均無具體回應處理，消極不作為
    之態度明顯違反勞動基準法第74條關於勞工申訴權益之保障
    ，上訴人遂依勞動基準法第14條第1 項第2 款、第6 款規定
    ，於96年6 月6 日寄送存證信函至被告公司終止勞動契約。
    被上訴人竟以上訴人於96年6 月6 日起未依規定辦理請假手
    續而曠職超過3 日以上為由，將上訴人解僱，拒絕給付資遣
    費、96年6 月份薪資及96年度未休之特休假工資，經上訴人
    向桃園縣政府勞動及人力資源局申請調解不成。又被上訴人
    甲○○不法侵害上訴人名譽，使原告精神遭受重大痛苦，亦
    應依民法侵權行為之法律規定負損害賠償責任。爰依法請求
    ：１、被上訴人唐亞公司應給付上訴人222,407 元（即資遣
    費207,383 元、特休假給付7,824 元、薪資7,200 元）及起
    訴狀送達被上訴人翌日起至清償日止，按週年利率百分之5
    計算之利息。２、被上訴人甲○○應給付上訴人精神慰撫金
    100,000 元及起訴狀送達被上訴人翌日起至清償日止，按週
    年利率5﹪ 計算之利息。
(二)、原審判決被上訴人唐亞公司應給付上訴人15,024元（即特休
    假給付7,824 元及薪資7,200 元），及自96年10月17日起至
    清償日止，按週年利率5%計算之利息，未據被上訴人表示不
    服，業已確定。上訴人不服原審判決駁回上訴人逾上開請求
    之結果而提起上訴，並針對上訴部分為如下陳述：
１、關於給付資遣費部分：
(1)、上訴人確因該事件而導致身心俱創，並使上訴人之人格及地
    位達貶損其評價之程度，且被上訴人指稱上訴人業績不佳並
    非實情，係被上訴人甲○○單獨針對上訴人而提出不合理之
    業績要求迫使上訴人自行離職，有損害勞工權益。蓋被上訴
    人甲○○在開會時陳稱盜賣公司耗材如果被查到，公司就會
    解僱等語，其雖未指名何人所為，但其開會前已指名上訴人
    為嫌疑人私下各別詢問員工調查，員工均知在會議中均知被
    上訴人甲○○所指為何人。被上訴人甲○○和唐亞公司「只
    懷疑而不澄清、只調查卻不公佈事實真象」之態度，使上訴
    人自始遭受同事以盜賣公司資產嫌疑人之異樣眼光看待，如
    此嚴重指控，實已達貶損上訴人評價之程度。
(2)、原審雖認被上訴人甲○○對於上訴人業績表現之要求乃本其
    職權難認有何重大侮辱，然若果如被上訢人甲○○所稱上訴
    人業績不佳，豈有不『調降』反『調高』上訴人薪資之理？
    又自證人賴明男之證詞可知，賴某表現普通且2 年未獲加薪
    並未被要求達到一定業績，而據證人莊朝明即被上訴人唐亞
    公司業務課長之證詞可知，被上訴人甲○○係單獨、惡意針
    對上訴人提出不合理之業績要求，以使上訴人無法達成要求
    而自行離職，是被上訴人等損害勞工權益之事實甚為明確。
(3)、原審又認被上訴人甲○○僅「暗示」上訴人若業績不佳可能
    導致被上訴人唐亞公司採取處分或其他懲戒，而未為解僱上
    訴人之意思表示，則上訴人以被上訴人公司違法終止勞動契
    約而違反勞工法令並不足取。惟被上訴人甲○○係要求上訴
    人自行離職非「暗示」，此觀諸被上訴人甲○○先後於96年
    5 月3 日及96年5 月8 日兩度以上訴人業績不佳為由要求上
    訴人應自行離職，又於96年5 月16日上午會議結束後當眾要
    求上訴人應提出離職單（證人賴明男與莊朝明之證詞可知）
    ，如此多次、公開、直接的要求上訴人應自行離職的意思表
    顯然並非暗示。況且即便上訴人業績不佳屬實，被上訴人唐
    亞公司是否可以以「暗示」之方式要求上訴人自行離職而不
    經過公司內部既定之考核制度？。
(4)、原審另認上訴人於循公司內部管道申訴後，被上訴人唐亞公
    司總經理已先行以電子郵件回覆將瞭解後再行處理，並曾至
    被上訴人唐亞公司北區辦公室與被上訴人甲○○洽談會商此
    事，難認被上訴人公司對員工循內部管道申訴之事未為處理
    ，且本件上訴人所陳情形，與勞動基準法第74條規定之難認
    有關，故認上訴人依勞動基準法第14條第1 項第6 款不經預
    告終止契約，於法未合。然本件上訴人勞工申訴權益之保障
    未獲落實，且上訴人申訴後遭受不利之處分，侵害勞工權益
    ，此觀諸勞動基準法第74條之規定係期待勞資雙方透過協調
    方式解決爭端。苟勞工循正常管道請求雇主改善，雇主仍拒
    絕改善而繼續違背法令，繼續損害勞工權益，勞工自得依勞
    動基準法第14條第1 項第6 款規定終止契約，此為勞動基準
    法設置之本，且勞動基準法施行細則第47條亦定有：「雇主
    對前條之申訴事項，應即查明，如有違反法令規定情事應即
    改正，並將結果通知申訴人」之明文。被上訴人唐亞公司總
    經理來北區分公司聽取被上訴人甲○○單方面之說詞後，並
    未聽取上訴之理由，被上訴人唐亞公司亦未針對上訴人申訴
    事項回覆或提出調查報告，如何能確信被上訴人唐亞公司陳
    總經理確有針對上訴人所提申訴事項進行調查與處置？又即
    便總經理確實來過北區分公司針對上訴人所申訴事項進行調
    查，被上訴人代理人為何要以「總經理業務繁忙，尚未排出
    當面會談行程」為答辯理由掩飾其已為調查之事實？且苟上
    訴人盜賣公司資產之情屬實，被上訴人唐亞公司理當依勞基
    法第12條之規定終止與上訴人之勞動契約，若調查後不實，
    被上訴人唐亞公司又未作出任何處置，否則勞動基準法第14
    條2 項明文規定勞工得不經預告終止勞動契約之除斥期間為
    30日，待期間經過後上訴人權益將無從主張。再據證人莊朝
    明證稱：「....陳總經理走了之後，甲○○才私下告訴我說
    『就算總經理來也一樣的，還是要用業績或減薪的方式逼走
    聲請人』」等語（見原審卷第68頁），及證人賴明男證稱上
    訴人向被上訴人唐亞公司高層申訴後，被上訴人甲○○隔日
    在會議後當眾要求上訴人提出離職單等語（見原審卷第65
    頁），可知上訴人係被迫離職。
２、關於精神慰撫金之請求部分：
(1)、原審認被上訴人甲○○未於任何公開場合為任何侮辱或指責
    上訴人有盜賣公司財產等損害其名譽之事，且被上訴人甲○
    ○指稱上訴人業績不佳之語，亦不足認係屬足以貶損他人之
    社會評價，並有輕蔑他人，使人難堪，故上訴人以被上訴人
    對其公然侮辱為由，請求被上訴人賠償非財產上所受損害，
    自屬無據。惟被上訴人甲○○雖未在公開場合指稱上訴人盜
    賣公司資產，但在真象未明前便無故辱罵上訴人卑鄙、人格
    可議、盜賣公司資產等語，又私下指名道姓調查上訴人有無
    盜賣公司財產之情事，調查後又不公開澄清，使上訴人遭同
    事議論，背負盜賣公司財產嫌疑人之罪名卻又無法証實清白
    ，以致身心俱創，難謂未侵害上訴人名譽及貶損上訴人社會
    評價。
(2)、上訴人並非被上訴人唐亞公司北區分公司內部業績最差之員
    工，但被上訴人甲○○卻當眾指責上訴人業績不佳應自行離
    職，使公司同仁誤解上訴人在工作表現上未盡其功，亦難謂
    無貶損上訴人社會評價判斷。
３、聲明：原判決除確定部分外廢棄。被上訴人應給付上訴人30
    7,383 元及自96年10月17日起至清償日止，按週年利率5 ﹪
    計算之利息。
二、被上訴人等則以：
(一)、資遣費部分：
１、被上訴人否認以上訴人未能達成不合理之業績要求為由要求
    上訴人離職，又上訴人向被上訴人唐亞公司總經理申訴後，
    被上訴人公司總經理業以電子郵件回復將予以處理，然被上
    訴人唐亞公司總經理業務繁忙，尚未排出當面會談行程之際
    ，上訴人即於96年6 月6 日片面非法終止勞動契約，並於此
    後未依規定辦理請假程序而曠職超過3 日，被上訴人唐亞公
    司於96年6 月11日曾發存證信函催請上訴人儘速回公司上班
    ，並於同年月17日再寄發存證信函，均經上訴人拒絕收受，
    嗣被上訴人唐亞公司於96年8 月24日至桃園縣政府勞動及人
    力資源局調解時，始當場交付解僱通知，被上訴人唐亞公司
    並未違法終止勞動契約。
２、至於被上訴人唐亞公司於96年5 月起調高上訴人之薪資為36
    ,000元，係為鼓勵上訴人對於業績之努力更積極之激勵行為
    。而被上訴人唐亞公司對上訴人之業績要求，乃業務上之合
    理必要要求，何況被上訴人等並未表示若上訴人未達業績標
    準即須自行離職，是被上訴人係基於督導指正之責而為要求
    ，何況員工之聘任或解職、開除等，為被上訴人唐亞公司總
    公司之職權，非被上訴人甲○○可單獨決定，是上訴人指稱
    被上訴人甲○○要求上訴人自行離職，亦與事實不符。
３、綜上，上訴人明知被上訴人唐亞公司於96年6 月26日前均未
    有任何開除上訴人之意思或通知，逕自未到公司上班，且主
    動片面函知被上訴人唐亞公司終止勞動契約，是上訴人所為
    顯不合於勞動基準法第14條、第17條請求給付資遣費之條件
    甚明。
(二)、精神慰撫金部分：被上訴人否認甲○○曾於96年5 月3 日、
    同年月8 日及同月16日公開辱罵上訴人，指責上訴人盜賣公
    司耗財，被上訴人甲○○未侵害上訴人名譽。蓋證人賴明男
    業已證稱，其並未在公開場合聽到被上訴人甲○○侮辱或指
    控上訴人操守不佳之情事，僅在開會之時，有要求上訴人與
    業務課長莊朝明每月業績需達150 萬元，被上訴人甲○○有
    私下問伊上訴人是否有私下將耗材賣給冠品公司，其回答有
    可能，但沒有在公開場合說上訴人有盜賣公司耗材等語。而
    證人莊朝明於原審亦證稱，被上訴人甲○○有要求每月業績
    要達150 萬元，未達到會有處分，但沒有說處分之方式，盜
    賣公司耗材一事，是被上訴人甲○○私下問伊上訴人有無可
    能盜賣公司耗材，至於有無在公開場合談到此事，伊不清楚
    等語，是被上訴人甲○○並未於任何公開場合指稱上訴人有
    盜賣公司耗材之事，僅因冠品公司係上訴人所負責之客戶，
    而被上訴人唐亞公司確實發現有人私底下販售該公司之耗材
    予冠品公司，被上訴人甲○○為調查係何人私自販售公司耗
    材，始私下詢問相關之人員賴明男及莊朝明，何有重大侮辱
    上訴人之情事？況被上訴人唐亞公司於96年5 月起調高上訴
    人之薪資，且被上訴人甲○○並於96年5 月16日之業務會報
    中尚要求上訴人之業績每月應達150 萬元，豈會於96年5 月
    3 日、8 日及16日要求上訴人自行離職之理？且苟上訴人甲
    ○○於96年5 月3 日口頭要求上訴人自行離職屬實，則上訴
    人應於96年5 月3 日即已離職，何以被上訴人甲○○仍於96
    年5 月16日讓上訴人參與業務會報？上訴人又為何至96年6
    月7 日起始未至被上訴人公司上班？是以，上訴人依侵權行
    為之法律規定請求被上訴人甲○○給付精神慰撫金亦屬無據
    。
(三)、聲明：上訴駁回。
三、本院之判斷：
(一)、上訴人主張伊自90年3 月5 日起受僱於被上訴人唐亞公司，
    96年6 月6 日前之6 個月每月平均工資為39,139元。上訴人
    於96年6 月6 日以存證信函向被上訴人唐亞公司表示終止兩
    造間勞動契約。96年8 月24日兩造至桃園縣政府勞動及人力
    資源局進行勞資爭議調解，惟調解不成立，被上訴人唐亞公
    司於96年6 月11日、96年6 月17日曾以存證信函通知上訴人
    儘速回公司上班，因上訴人拒絕收受，被上訴人唐亞公司遂
    於前開調解期日當場交付解僱通知等事實，為兩造所不爭執
    ，且有原審卷附存證信函、勞資爭議調解紀錄（見原審卷第
    22、72-74、24頁）可憑，堪信屬實。
(二)、按雇主、雇主家屬、雇主代理人對於勞工，實施暴行或有重
    大侮辱之行為者；或雇主違反勞動契約或勞工法令，致有損
    害勞工權益之虞者，勞工得不經預告終止契約，勞動基準第
    14條第1 項第2 、6 款定有明文。上訴人主張被上訴人唐亞
    公司北區辦公室經理即被上訴人甲○○誣指伊盜賣公司耗材
    對伊有重大侮辱行為，並以顯不合理之業績標準要求上訴人
    達成否則即予辭退而無故終止勞動契約，又未處理上訴人之
    申訴，有違勞動基準法第74條之規定，故伊依勞動基準法第
    14條第1 項第2 款、第6 款之規定終止勞動契約請求被告唐
    亞公司給付資遣費，茲就其終止勞動契約是否合法，分述如
    下：
１、上訴人主張被上訴人甲○○於96年5 月3 日、8 日及16日對
    伊以卑鄙、人格可議、盜賣公司財產等語辱罵而有重大侮辱
    行為之事實為被上訴人所否認，而上訴人前開主張，係以證
    人證人賴明男與莊朝明之證述為據，然證人賴明男於原審審
    理時即證稱：「（甲○○在開會的時候，就跟大家講他有盜
    賣公司耗材是不是？他有這樣子直接講嗎？）沒有。（他有
    沒有在開會的時候講？他有講冠品的事情。如果誰有問題，
    被查到的話，他就要他走人。（剛剛的說法是在你說開會的
    時候講的是不是？）另外一次。（是在開會的時候嗎？）對
    。是在開會的時候，因為我們都是開完會就出去了。（那他
    有特別講到丁○○嗎？沒有。（他在開會的時候沒有這樣講
    嗎？）沒有。因為查不到」、「（除了公司耗材以外，他在
    其他公開場合，或者是你有聽到的場合，他還有沒有聽到其
    他關於丁○○的話？）沒有。（他有沒有罵過他？）沒有罵
    。（也都沒有用罵的？）沒聽到。（他有沒有語氣很不好，
    或是講一些不好聽的話？）語氣很不好有啊。（那他有沒有
    說罵人的話？）你走算不算？」等語（見原審卷第65-66 頁
    及本院勘驗審判期日錄音光碟結果）；證人莊朝明則證稱：
    「（你有沒有在任何公開的場合聽過甲○○要求原告離職？
    ）沒有。（是否有在其他公開場合聽過甲○○侮辱或是指控
    原告人格操守不佳？）不記得，我沒有印象。（他有沒有講
    過他盜賣公司耗材的事？）有。（是在公開場合嗎？）不是
    。（甲○○是私底下問你他有沒有盜賣公司耗材是不是？）
    對」等語（見原審卷第66-69 頁及本院勘驗審判期日錄音光
    碟結果），就證人前開所言，並未能證明被上訴人甲○○確
    有以卑鄙、人格可議、盜賣公司財產等語辱罵上訴人，縱或
    被上訴人私下曾就上訴人有無可能盜賣公司公司耗材一事詢
    問證人，既非在公開場合為之，又係本於上訴人調查之請求
    所為，難認有何侮辱上訴人之故意。此外，上訴人亦未提出
    其他證據證明被上訴人對伊有何重大侮辱行為，是上訴人於
    本院審理時表示，伊感受到公司每個人都在背後對伊指指點
    點，顯然是上訴人主觀上臆測而非客觀之事實，上訴人主張
    依勞動基準法第14條第1 項第2 款之規定終止勞動契約，難
    認可採。
２、上訴人主張被上訴人甲○○要求伊每月業績需達150 萬元，
    否則即予解僱云云，被上訴人雖未否認對於上訴人有前開業
    績之要求，然否認曾經表示未達一定業績即予解僱，查上訴
    人此部分主張亦係以證人賴明男與莊朝明之證述為據，然證
    人賴明男於原審證稱：「（你聽到什麼？）他要求丁○○先
    生要他離職。（當時只有你在嗎？）很多人都在。（是開會
    中還是開會結束後？）開會結束後，可是我們都還坐在位子
    上。（然後他是怎麼講的，你講清楚一點）他就說，你的離
    職單呢？（我再問一次是在開會中還是開完會後說的）開完
    會後說的，但我們都還坐在位子上，他就在那邊刁難他。（
    甲○○當著大家的面要他離職嗎？）就當著大家的面要他離
    職。他就說他業績不好的話就自己走啊。（他是跟誰講？）
    就跟他們兩個業務講。就丁○○先生跟業務課長」等語（見
    原審卷第65-66 頁及本院勘驗審判期日錄音光碟結果），就
    證人賴明男之證詞充其量可以證明被上訴人甲○○曾因上訴
    人業績未達一定標準而要求上訴人主動請辭，惟此仍保留上
    訴人自行決定是否提出辭呈之空間，究與被上訴人唐亞公司
    或甲○○將上訴人解僱有別。又證人莊朝明於原審審理時雖
    證稱伊曾聽被上訴人表示將以無法達到業績要求或減薪為由
    ，迫使上訴人離職等語，然其嗣後亦證稱：「一直到去年的
    5 月，就是這件事情發生後，才要求我們兩人平分這些業績
    至少150 萬元，如果沒有達到就要做個處分，我跟他回答說
    ，不太可能吧，因為從以前到現在都沒有這樣子，那突然這
    樣要求，我當場說打個八折還有可能，150 萬元幾乎是不可
    能。（有說怎樣的處分嗎？）沒有」等語（見原審卷第67-6
    9 頁及本院勘驗審判期日錄音光碟結果），顯見被上訴人甲
    ○○亦以同樣業績標準要求同樣任職業務部門之證人莊朝明
    ，而非僅針對上訴人有此要求，且縱被上訴人甲○○曾經以
    業績之要求使上訴人受有壓力，然其終究未針對上訴人業績
    狀況而為不利於上訴人之處分或將上訴人解僱，且被上訴人
    甲○○身為上訴人業務上主管，對於擔任業務之職之上訴人
    有業績之要求，甚或告知業績狀況不理想恐遭處分或主動辭
    職較妥，均屬其職務範圍內應給予上訴人之建議，與將上訴
    人解僱之情有別，上訴人以被上訴人唐亞公司非法終止勞動
    契約，認其有違勞工法令，依勞動基準法第14條第1 項第6
    款之規定終止勞動契約，亦不足採。
３、上訴人另主張被上訴人唐亞公司未處理上訴人之申訴，有違
    勞動基準法第74條之規定，然按勞工發現事業單位違反本法
    及其他勞工法令規定時，得向雇主、主管機關或檢查機構申
    訴。雇主不得因勞工為前項申訴而予解僱、調職或其他不利
    之處分。勞動基準法第74條固然定有明文，惟本件被上訴人
    唐亞公司並未有將上訴人解僱、調職或使之受不利處分之事
    實，既如前述，則難認被上訴人有違反前開規定之事實，況
    且被上訴人唐亞公司接獲上訴人之申訴後，被上訴人公司陳
    總經理便於同日上午以電子郵件及電話告知上訴人待其瞭解
    後再行處理，嗣後陳總經理確實曾派員就上訴人有否盜賣公
    司耗材一事調查等事實，亦為上訴人所不爭執，佐以證人莊
    朝明於原審亦證稱：「其實是在丁○○先生寫E-MAIL後，隔
    一兩天吧，有來公司瞭解這件事情，但是他並沒有給丁○○
    先生一個回覆，就回去總公司了」等語，是上訴人主張被上
    訴人唐亞公司針對其申訴未為處理，並不足採。上訴人以此
    為由，主張被上訴人唐亞公司違反勞工法令而依勞動基準法
    第14條第1 項第6 款之規定終止契約之情形，於法未合。
４、綜上，上訴人主張依勞動基準法第14條第1 項第2 、6 款規
    定，不經預告終止與被上訴人間之勞動契約，與法不合，是
    其主張依勞動基準法第14條第4 項、第17條規定，請求被上
    訴人唐亞公司給付資遣費207,383 元，並不可採。
(三)、上訴人請求被上訴人甲○○給付精神慰撫金部分：
１、按因故意或過失，不法侵害他人之權利者，負損害賠償責任
    ；不法侵害他人之身體、健康、名譽、自由、信用、隱私、
    貞操、或不法侵害其他人格法益而情節重大者，被害人雖非
    財產上之損害，亦得請求賠償相當之金額，民法第184 條第
    1 項及第195 條第1 項固分別定有明文。
２、查本件並無證據證明被上訴人甲○○曾辱罵或公開指謫上訴
    人盜賣公司耗材而有損害上訴人名譽之事實，已如前述，縱
    或被上訴人甲○○曾本其職責對上訴人業績表現加以評價，
    並要求需達一定業績目標，否則將給予處分或主動請辭之語
    ，自難認係本於侮辱之故意所為，是上訴人以被上訴人對其
    公然侮辱為由，請求被上訴人賠償非財產上所受損害，自屬
    無據，不應准許。
四、綜上所述，上訴人並未能證明被上訴人唐亞公司或甲○○對
    其有重大侮辱或有違反勞工法令之行為，亦未證明被上訴人
    甲○○確實對其有侮辱之事實，是原審判命駁回上訴人關於
    資遣費及精神慰撫金之請求，並無違誤，上訴意旨指摘原判
    決不當，求予廢棄改判，為無理由，應予駁回。
五、本件事證已臻明確，兩造間其餘攻擊防禦方法及舉證，經本
    院審酌後，或與本件之爭執無涉，或對本件判決結果不生影
    響，爰不一一論述，併此敘明。
六、據上論結，本件上訴為無理由，依民事訴訟法第436 條之1
    第3項 、第449 條第1 項、第78條，判決如主文。
中    華    民    國    98    年    12     月    8    日
            民事第二庭  審判長  法  官  劉克聖
                                法  官  卓立婷
                                法  官  楊晴翔
上為正本係照原本作成
本判決不得上訴。
中    華    民    國    98    年    12     月    9    日
                                書記官  黃進傑


司法院資訊處製作；財團法人民間司法改革基金會備份。
